臺灣高等法院臺中分院刑事判決　　　　100年度上易字第630號
上　訴　人　臺灣臺中地方法院檢察署檢察官
被　　　告　范家峰
　　　　　　林緣德
上列上訴人因被告等詐欺等案件，不服臺灣臺中地方法院100年
度易字第150號中華民國100年3月16日第一審判決（起訴案號：
臺灣臺中地方法院檢察署99年度偵字第10025號、第13201號、第
13658號、第16572號），本院判決如下
    主  文
上訴駁回。
    犯罪事實
一、范家峰前因詐欺案件，經臺灣臺南地方法院判處有期徒刑1
    年2月確定，於民國（下同）95年3月15日縮短刑期假釋期滿
    ，未經撤銷假釋，視為執行完畢。詎不知悔改，可預見將行
    動電話門號SIM卡如提供予他人使用，有供犯罪用途之可能
    ，而他人取得非本人之行動電話門號SIM卡之目的，常利用
    做為有關財產犯罪之工具；而林緣德亦可預見其金融帳戶提
    供予真實姓名年籍不詳成年人後，該成年人及其所屬詐欺集
    團成年成員將可能藉由蒐集所得之帳戶，做為詐騙他人匯款
    之不法工具，林緣德與范家峰竟各自基於縱若有人取得渠等
    所提供之金融機構帳戶、行動電話門號SIM卡後，自行或轉
    交他人用以實施犯罪，仍不違背其本意之幫助詐欺取財之不
    確定故意，范家峰於99年1月22日至99年3月9日前之某日，
    在不詳地點，將其於99年1月22日向威寶電信股份有限公司
    申請之行動電話門號0000000000號SIM卡，提供予不詳姓名
    年籍成年人使用，而林緣德亦於99年1月下旬某日至99年3月
    8日前之某時日，將其不知情之前妻洪淑敏（業經檢察官另
    為不起訴處分確定在案）所有華南商業銀行清水分行帳號
    000000000000號帳戶之金融卡及密碼，提供予姓名年籍不詳
    之成年人使用，容任該成年人及所屬詐欺取財集團作為詐欺
    取財之工具，而以此方式幫助該成年人所屬詐欺集團使用前
    開門號SIM卡、金融帳戶詐騙他人財物之用。嗣該成年人所
    屬之詐欺集團成員取得范家峰及林緣德提供之上開門號SIM
    卡及銀行帳戶金融卡、密碼後，即共同基於意圖為自己不法
    所有之犯意聯絡，由該詐欺取財集團成年成員，於附表所示
    時間，以附表所示詐騙方法，詐騙附表所示被害人以操作自
    動櫃員機轉帳匯款方式將款項匯入林緣德提供之上開華南銀
    行帳戶內。嗣因附表所示被害人黃明慧等人察覺有異，始報
    警循線查悉上情。
二、范家峰另基於乘他人急迫貸以金錢，而取得與原本顯不相當
    重利之犯意，於99年6月8日17時許，在劉惠美位於臺中市○
    區○○○路2段247號7樓之3租屋處樓下，乘劉惠美急需現金
    繳納易科罰金款項之際，借貸新臺幣（下同）2萬5千元予劉
    惠美，且先預扣利息3,750元，並約定20天後償還本金3萬元
    （即20天利息5千元），實際僅交付2萬1,250元予劉惠美，
    而取得週年利率約為423.52%（計算方式為：5000×（30÷
    20）×12÷﹝0000000000﹞=4.2352）之與原本顯不相當之
    重利，劉惠美並簽發面額8萬元之本票（發票日為99年6月8
    日、票號為CH254681號）1紙予范家峰以供擔保，其後范家
    峰並於同年6月10日至20日間，在劉惠美前開租住處樓下，
    接續向劉惠美收取共11,000元之本息。嗣因劉惠美無力支付
    重利，乃於99年7月11日報警處理，始為警於同日16時許，
    在劉惠美前開租住處附近之五廊街與四維街口，當場查獲前
    來收取重利之范家峰，並扣得前揭本票1紙。
二、案經楊豫潔、陳靖萍分別訴由臺中市警察局清水分局報請臺
    灣臺中地方法院檢察署檢察官偵查起訴。
    理    由
一、按被告以外之人於審判外之陳述，雖不符刑事訴訟法第159
    條之1至第159條之4之規定，而經當事人於審判程序同意作
    為證據，法院審酌該言詞陳述或書面陳述作成時之情況，認
    為適當者，亦得為證據。當事人、代理人或辯護人於法院調
    查證據時，知有第159條第1項不得為證據之情形，而未於言
    詞辯論終結前聲明異議者，視為有前項之同意，刑事訴訟法
    第159條之5定有明文。核其立法意旨在於傳聞證據未經當事
    人之反對詰問予以核實，原則上先予排除。惟若當事人已放
    棄反對詰問權，於審判程序中表明同意該等傳聞證據可作為
    證據；或於言詞辯論終結前未聲明異議，基於尊重當事人對
    傳聞證據之處分權，及證據資料愈豐富，愈有助於真實發見
    之理念，且強化言詞辯論主義，使訴訟程式得以順暢進行，
    上開傳聞證據亦均具有證據能力。查：本判決所引之被告以
    外之人於審判外所為之陳述及卷內其他書證（供述證據部分
    ），查無符合同法第159條之1至之4等前4條之情形，檢察官
    及被告於本院準備程序中均表示對該等傳聞證據無意見，並
    於原審及本院審理時並未就卷內其他證據資料之證據能力有
    所爭執，且迄本院言詞辯論終結前，均未主張有刑事訴訟法
    第159條第1項不得為證據之情形，是應認已同意卷內證據均
    得作為證據，且經本院審酌上開傳聞證據作成時，較無人情
    施壓或干擾，亦無不當取證之情形，認為以之作為本案之證
    據亦屬適當，是上揭傳聞證據自具有證據能力。
二、訊據被告范家峰固坦承上開重利犯行，惟矢口否認有何幫助
    詐欺取財犯行，辯稱：伊未將該門號SIM卡交給他人使用，
    伊於98年年底，在臺中市太平區撞球場遺失行動電話，因該
    電話門號SIM卡是預付卡，若無餘額就無法使用，故未申報
    遺失，直到接獲警方通知，才知被詐欺取財集團做為詐騙工
    具使用云云；被告林緣德坦承上開交付帳戶予不詳姓名年籍
    之人之事實不諱，惟矢口否認涉有幫助詐欺取財犯行，辯稱
    ：伊按報紙廣告打電話應徵司機工作，對方約伊至漢口路與
    寧夏路口附近之便利商店面試，並要求伊交付金融卡及密碼
    ，伊為了得到工作，才配合交付金融卡及密碼，伊沒有想到
    對方會拿去做詐欺取使用，且伊不牛和他們持以做什麼用云
    云。經查：
  (一)被告范家峰上開重利犯行，業據被告范家峰於偵查中及原審
    審理時坦承不諱（見99年度偵字第16572號偵查卷第10頁、
    原審卷第64頁反面），核與證人即被害人劉美惠於警詢及偵
    查中證述之情節大致相符（見第一分局警卷第11、12頁、同
    上偵查卷第25、26頁），並有上開本票1紙扣案可稽，足見
    被告范家峰此部分自白與事實相符，應堪採信。是被告范家
    峰此部分重利犯行事證明確，堪以認定。
  (二)被告范家峰申辦之上開門號SIM卡係遭某詐欺取財集團成年
    成員用以聯絡詐騙附表編號2所示被害人張馨怡匯款，及被
    告林緣德交付予不詳姓名年籍成年人之上開華南銀行帳戶，
    確係其前妻洪淑敏申設於99年1月20日左右交予林緣德使用
    ，且附表所示被害人於附表所示時間遭詐欺取財集團詐騙，
    而分別將附表所示款項匯入被告林緣德前妻洪淑敏之上開華
    南銀行帳戶等情，業據附表所示被害人於警詢中及另案被告
    洪淑敏於偵查中證述甚詳，復為被告所不爭執，並有附表證
    據欄所示證據與被告范家峰之上開門號SIM卡申請書、被告
    林緣德之不知情前妻洪淑敏之上開銀行帳戶之開戶資料、交
    易明細資料及客戶歷史交易清單各1份在卷可稽（詳附表）
    ，堪認被告范家峰之上開電話門號SIM卡及被告林緣德前妻
    洪淑敏之上開銀行帳戶，確均遭不詳之詐欺取財集團使用於
    詐欺取財無疑。
  (三)被告范家峰雖辯稱上開門號SIM卡係遺失云云，然被告范家
    峰之上開門號SIM卡係屬預付卡性質，申辦時須預繳開通費
    ，且卡內尚有被告范家峰申辦開通同時所附之儲值金供其使
    用扣款等節，業據被告坦認在卷（見原審卷第22頁反面頁）
    ，是該預付卡顯係有價值之物品，若被告范家峰申請後發現
    有遺失之情形，依常情自應立即向電信公司申請停用或補發
    ，惟被告范家峰自承於發現其上開門號SIM卡遺失後，竟未
    立即申請停用或報警處理，所為顯悖於常情。況一般人至相
    關通訊公司、便利商店申辦門號或購買預付卡使用，本不需
    任何手續費用，且購買亦極為方便容易且迅速，苟有正當使
    用行動電話門號之需求，自以使用其本人或可信賴之親友申
    請之行動電話門號最為便利安全，且苟非具意圖以他人行動
    電話門號從事不法用途，並藉以逃避查緝，自無使用他人行
    動電話門號之理。是依一般人通常之知識、經驗，均應知任
    意提供自己申設之行動電話門號予無信賴關係之他人使用，
    易致他人藉該電話從事詐騙，或藉該帳戶取得不法犯罪所得
    ，並用以隱匿取得詐騙金之人之真實身份，應屬甚明。況被
    告范家峰係一有智識程度之成年人，於原審審理時亦自承前
    於93年間因在詐欺取財集團擔任提款車手之工作，而被臺灣
    臺南地方法院以93年度訴字第811號判處有期徒刑1年2月確
    定，並有上開刑事判決附卷可憑（見99年度偵字第10025號
    卷第44至47頁），對於此類犯行當應有所警惕，對上情自難
    諉為不知。復且，被告范家峰申辦之上開行動電話門號SIM
    卡既經詐騙集團作為財產犯罪之用，而被告范家峰對於前開
    行動電話門號SIM卡何以落入詐騙集團成員手中復無法提出
    任何合理之說明，復無任何相關事證足證前開行動電話門號
    SIM卡有遺失或遭竊之情事供查證對其有利之事項，在無任
    何相關佐證之前提下，自難遽以採信其供詞。是被告范家峰
    申辦之上開門號SIM卡，係經被告范家峰於不詳時間、地點
    ，以不詳方法，提供予詐騙集團作為詐欺取財之用乙節，堪
    可確認。被告范家峰前開所辯，顯係事後卸責之詞，礙難採
    信。
  (四)另被告林緣德雖亦辯稱無幫助詐欺取財之犯意，係為應徵工
    作而交付上開銀行帳戶金融卡及密碼云云，並提出99年3月
    13日報紙分類廣告為證，然本案附表所示被害人係於99年3
    月8日即遭詐騙匯款入被告林緣德前妻洪淑敏之上開銀行帳
    戶內，被告林緣德提出之上開99年3月13日報紙分類廣告尚
    不足以證明其所辯係屬真實。復且，被告林緣德於偵查中先
    係辯稱其前妻洪淑敏之上開銀行帳戶金融卡與寫有密碼之提
    款明細單一起放在包包裡，因包包破掉才會一起遺失云云（
    見同前偵查卷26頁），嗣才改稱：伊是在某個星期四為應徵
    司機工作而交付金融卡及密碼給對方，對方說星期一就可上
    班，後來對方沒有讓伊上班，伊有打電話問，對方說還要再
    過幾天，伊還拿簿子去刷，但沒有可疑款項云云（見同前偵
    查卷第27頁、原審卷第22頁反面、23頁），其前後所辯反覆
    無據，已難採信。再者，果若被告林緣德其主觀上對交付上
    開銀行帳戶金融卡予不詳姓名年籍之成年人一事，並未預見
    可能遭詐欺取財集團使用，而自信無違法情事，何以未於第
    一時間將該等事實供出，反而飾詞隱瞞。足見被告林緣德有
    畏罪情虛之情事。復衡諸被告林緣德所稱係見報紙廣告而以
    電話聯絡後，將金融卡及密碼在某便利商店交予不詳姓名年
    籍之成年人之應徵方式，與現今社會應徵正當工作者，多半
    只需提供證件供雇主確認其身分即足，如公司或機關對於員
    工薪資之發放採取轉帳方式，亦多半於確定僱用後方要求應
    徵者提供，斷無可能於尚未確認是否僱用之際，即要求應徵
    者先行提供存摺甚者提供金融卡或告知密碼之情形不同，而
    當時被告林緣德已年滿38歲，並曾從事量販店業務員、冷氣
    空調等之工作經驗，則被告林緣德豈有在僱用人、僱用公司
    所在地均不明之情況下，率爾交付不詳姓名年籍成年人上開
    銀行帳戶資料，復未留下任何可資識別或聯絡之方式之理。
    益徵被告林緣德前開辯詞，應係臨訟杜撰之詞，委無足取。
    況金融帳戶為個人理財之工具，申請開設金融帳戶並無任何
    特殊之限制，一般民眾皆能自由申請開戶，並得同時在不同
    金融機構申請多數存款帳戶使用，乃眾所周知之事實，依一
    般人之社會生活經驗，倘係合法收入，本可自行向金融行庫
    開戶使用，更無向他人蒐購帳戶之必要。苟見不以自己名義
    申請開戶，反向他人收取或蒐購金融機構帳戶使用，衡情應
    能懷疑其目的在於詐取他人財物之非法用途。參以近來詐欺
    集團使用他人帳戶作為指示被害人匯款工具之犯罪類型層出
    不窮，並廣經媒體披載，凡對社會動態非全然不予關注者均
    能知曉，被告林緣德亦自承知悉上情（見原審卷第65頁），
    竟仍將上開帳戶金融卡及密碼提供予不詳姓名成年人，足見
    其主觀上顯具有縱該取得帳戶之人或其共犯以之為詐欺取財
    工具，亦不違背其本意之幫助詐欺取財之不確定故意甚明。
  (五)綜上所述，被告范家峰、林緣德前開所辯均無足採，本件事
    證明確，被告犯行應堪認定。
三、論罪科刑：
  (一)按刑法上之幫助犯，係對於犯罪與正犯有共同之認識，而以
    幫助之意思，對於正犯資以助力，而未參與實施犯罪之行為
    者而言，最高法院著有84年度臺上字第5998號及第1270號判
    決意旨可供參照。是以，如未參與實施犯罪構成要件之行為
    ，且係出於幫助之意思提供助力，即屬幫助犯，而非共同正
    犯。查被告范家峰及被告林緣德分別單純提供行動電話門號
    SIM卡及金融帳戶資料並不等同於向被害人施以欺罔之詐術
    行為，且亦無證據證明被告2人參與詐欺取財犯行之構成要
    件行為，應僅得認定被告係基於幫助他人詐欺財物之犯意而
    為之，且其所為提供行動電話門號SIM卡及金融帳戶資料予
    他人之行為係屬詐欺取財罪構成要件以外之行為。是核被告
    范家峰、林緣德如犯罪事實欄一之所為，均係犯刑法第30條
    第1項前段、刑法第339條第1項之幫助詐欺取財罪。而被告
    林緣德以一個提供上開銀行帳戶金融卡、密碼予詐欺集團之
    行為，使附表所示所有被害人先後受該詐欺集團所騙，將款
    項匯入其前妻洪淑敏之上開銀行帳戶，係以一個幫助行為，
    幫助該詐欺取財集團為附表所示之4個詐欺取財犯行，為想
    像競合犯，應依刑法第55條規定從一重之幫助詐欺取財罪處
    斷。又被告2人幫助他人犯罪，應依刑法第30條第2項規定，
    按正犯之刑減輕之。
  (二)又核被告范家峰如犯罪事實欄二之所為，係犯刑法第344條
    之乘他人急迫，貸以金錢，而取得與原本顯不重利罪。又按
    重利罪之構成要件係乘他人急迫、輕率或無經驗貸以金錢，
    而取得與原本顯不相當之重利，故貸以金錢及收取利息之行
    為，均屬重利罪之構成要件行為，行為人一次貸以金錢後多
    次收取利息行為，應屬基於一重利犯意下之接續行為，且與
    貸以金錢之行為綜合視為法律上一行為，收取利息之行為係
    重利行為之繼續，故本件被告范家峰就99年6月10日至20日
    間，有多次收取利息之行為，應屬基於一重利犯意下之接續
    行為，係包括一罪。
  (三)再被告范家峰上開幫助詐欺取財及重利犯行，犯意各別，行
    為互殊，應分論併罰。另被告范家峰有犯罪事實欄一所載前
    科，甫於95年3月15日縮短刑期假釋期滿，未經撤銷假釋，
    視為執行完畢乙情，此有臺灣高等法院被告前案紀錄表在卷
    可憑，其於受徒刑之執行完畢後，5年以內故意再犯本件有
    期徒刑以上之2罪，均為累犯，均應依刑法第47條第1項規定
    ，加重其刑，且就所犯幫助詐欺取財罪部分，依法先加後減
    。
  (四)原審判決認被告2人均罪證明確，適用刑法第339條第1項、
    第344條、第30條第1項前段、第2項、第55條、第47條第1項
    、第41條第1項前段，刑法施行法第1條之1第1項、第2項前
    段之規定，且審酌被告林緣德無任何犯罪前科，被告范家峰
    曾有詐欺罪前科其2人素行良窳不同，其等均明知目前社會
    上以各種方式詐財之惡質歪風猖獗，令人防不勝防，復加以
    詐財者多借用人頭行動電話門號SIM卡或銀行帳戶作為詐騙
    被害人匯款使用，其所提供前揭行動電話門號SIM卡或金融
    帳戶非惟幫助詐騙者遂行詐欺取財目的，同時使詐欺者得以
    隱匿其真實身分，減少遭查獲之風險，增加被害人尋求救濟
    之困難，愈使其肆無忌憚，加深犯罪之猖獗，被告2人所為
    阻礙國家偵查追緝之行使，助長社會詐騙歪風，國家難予對
    於詐欺取財之正犯追訴、處罰，另審酌被害人遭詐騙之金額
    ，及被告2人對其所為幫助詐欺取財犯行，未見悔意，暨被
    告范家峰不以正當方法賺取金錢，而利用他人急需款項之際
    ，貸以重利獲利，使經濟原本拮据之被害人受害匪淺，誠屬
    不該，然犯後能坦承重利犯行，且犯罪所得非鉅等一切情狀
    ，就被告2人分別量處如原審主文所示之刑，並斟酌被告范
    家峰、林緣德之經濟狀況等情，均諭知以1,000元折算1日之
    易科罰金折算標準，且認扣案之被害人劉惠美交付之上開本
    票1紙，因係交予被告供作清償本金及利息之用，在被害人
    劉惠美尚未清償全部債務之前，其所簽發之本票，被告范家
    峰就實際貸放之本金及週年利率20%範圍內之利息請求權部
    分，仍在民法保障之範圍內，得持以行使票據權利，據以請
    求被害人劉惠美清償債務，因此，該等本票不宜認係被告范
    家峰所有供犯重利罪所用或所得之物，而無從併予諭知沒收
    ，核其認事用法均無違誤，量刑亦稱妥適，應予維持。
四、原審法院檢察署檢察官暨據告訴人楊豫潔之請求上訴意旨略
    以：被告范家峰、林緣德均矢口否認幫助詐欺取財犯行，犯
    後態度不佳，且本件被害人4人，受詐騙金額非微，被告等
    迄今尚未賠償被害人等之財產上損害，原審量刑實有過輕而
    難收矯正之效等語。
五、按刑罰之量定，屬法院自由裁量之職權行使，應審酌刑法第
    57條所列各款事由及一切情狀，為酌量輕重之標準，並非漫
    無限制；量刑輕重係屬事實審法院得依職權自由裁量之事項
    ，苟已斟酌刑法第57條各款所列情狀而未逾越法定刑度，不
    得遽指為違法；且在同一犯罪事實與情節，如別無其他加重
    或減輕之原因，下級審量定之刑，亦無過重或失輕之不當情
    形，則上級審法院對下級審法院之職權行使，原則上應予尊
    重（最高法院72年臺上字第6696號、75年臺上字第7033號判
    例及85年度臺上字第2446號判決意旨參照）。原審判決業已
    審酌被告林緣德無任何犯罪前科，被告范家峰曾有詐欺罪前
    科，有臺灣高等法院被告前案紀錄表可按，其2人素行良窳
    不同，其等均明知目前社會上以各種方式詐財之惡質歪風猖
    獗，令人防不勝防，復加以詐財者多借用人頭行動電話門號
    SIM卡或銀行帳戶作為詐騙被害人匯款使用，其所提供前揭
    行動電話門號SIM卡或金融帳戶非惟幫助詐騙者遂行詐欺取
    財目的，同時使詐欺者得以隱匿其真實身分，減少遭查獲之
    風險，增加被害人尋求救濟之困難，愈使其肆無忌憚，加深
    犯罪之猖獗，被告2人所為阻礙國家偵查追緝之行使，助長
    社會詐騙歪風，國家難予對於詐欺取財之正犯追訴、處罰，
    復審酌被害人遭詐騙之金額，及被告2人對其所為幫助詐欺
    取財犯行，未見悔意等一切情狀，就被告2人分別量處如原
    審判決主文所示之刑，並斟酌被告范家峰、林緣德之經濟狀
    況等情，均諭知以1,000元折算1日之易科罰金折算標準，經
    核並無違誤之情形。上訴意旨所指各節，既經原審法院審酌
    ，且量刑復無何不當之處，其上訴顯無理由，應予駁回。
據上論結，應依刑事訴訟法第368條，判決如主文。
本案經檢察官吳經綸到庭執行職務。
中    華    民    國   100    年    6     月    17    日
            刑事第一庭    審判長法  官  李  璋  鵬
                                法  官  胡  森  田
                                法  官  胡  忠  文
以上正本證明與原本無異。
不得上訴。
                                書記官  廖  家  莉
中    華    民    國   100    年    6     月    17    日
附表：
┌──┬───┬───────────────┬───────────────────────┐
│編號│被害人│詐欺取財之時間及詐騙方法、所取│      證   據                                 │
│    │      │得之財物（新臺幣）            │                                              │
├──┼───┼───────────────┼───────────────────────┤
│1   │黃明慧│由該詐騙集團某成年成員，假冒奇│1.黃明慧警詢筆錄（臺中縣警察局清水分局卷一第18│
│    │      │摩拍賣網逸文軒拍賣網站之員工，│  至19頁、卷二第15至16頁）                    │
│    │      │於99年3 月8 日20時許，打電話向│2.洪淑敏華南商業銀行清水分行帳戶資料及交易明細│
│    │      │黃明慧佯稱其購買東西時不小心點│  （同上清水分局卷一第49至53、54至59頁、卷二第│
│    │      │到分期付款的付款方式，需要信賴│  22至27頁）                                  │
│    │      │的銀行電話號碼，以便傳真給銀行│3.內政部警政署反詐騙案件紀錄表（同上清水分局卷│
│    │      │解除分期付款云云，黃明慧誤信為│  一第80頁、卷二第32頁）                      │
│    │      │真而告訴對方土地銀行電話，不久│4.彰化縣警察局彰化分局莿桐派出所受理詐騙帳戶通│
│    │      │後，該詐欺集團某成年成員即假冒│  報警示簡便格式表（同上清水分局卷一第81頁、卷│
│    │      │土地銀行行員與黃明慧聯絡，要求│  二第33頁）                                  │
│    │      │黃明慧至自動櫃員機操作解除分期│5.郵政自動櫃員機交易明細表（同上清水分局卷一第│
│    │      │付款，致使黃明慧陷於錯誤，按對│  82頁、卷二第34頁）                          │
│    │      │方指示，以自動櫃員機轉帳分別匯│6.黃明慧帳戶存摺影本（同上清水分局卷一第83至84│
│    │      │款5,488 元及20,106元入洪淑敏所│  頁、卷二第35頁）                            │
│    │      │有華南銀行清水分行帳號402200  │7.金融機構協助受詐騙民眾通知疑似警示帳戶通報單│
│    │      │465986號之帳戶內。            │  （同上清水分局卷一第85頁、卷二第36頁）      │
│    │      │                              │8.彰化分局莿桐派出所金融機構聯防機制通報單（同│
│    │      │                              │  上清水分局卷一第86頁卷二第37頁）            │
│    │      │                              │9.彰化縣警察局彰化分局莿桐派出所受理各類案件紀│
│    │      │                              │  錄表（同上清水分局卷一第87頁）              │
│    │      │                              │10.彰化縣警察局彰化分局莿桐派出所受理刑事案件 │
│    │      │                              │   報案三聯單（同上清水分局卷一第88頁、卷二第 │
│    │      │                              │   38頁）                                     │
│    │      │                              │                                              │
├──┼───┼───────────────┼───────────────────────┤
│2   │張馨怡│由該詐欺集團某成年成員，99年3 │1.張馨怡警詢筆錄（臺中縣警察局清水分局卷一第20│
│    │      │月9 日19時許至21時許，假冒網路│  至21頁、99年度偵字第10025 號偵查卷卷二第41頁│
│    │      │購物賣家人員，分別以范家峰提供│  ）                                          │
│    │      │之0000000000號SIM 卡及04-233  │2.范家峰警詢筆錄（同上清水分局卷一第13至15頁）│
│    │      │34880 、00-00000000 號電話，撥│3.洪淑敏華南商業銀行清水分行帳戶資料及交易明細│
│    │      │打電話向張馨怡佯稱之前購物付款│  （同上清水分局卷一第49至53、54至59頁、卷二第│
│    │      │有問題，需要終止交易要求張馨怡│  22 至27頁）                                 │
│    │      │以提款卡做終止交易的動作云云，│4.電話0000000000通聯調閱查詢單（臺中縣警察局清│
│    │      │致使張馨怡誤信為真而陷於錯誤，│  水分局卷一第72頁）                          │
│    │      │按對方指示，以自動櫃員機轉帳匯│5.內政部警政署反詐騙案件紀錄表（同上清水分局卷│
│    │      │款29,998元入洪淑敏所有上開華南│  一第89至90頁、卷二第39頁）                  │
│    │      │銀行帳戶內。                  │6.臺南市警察局第五分局開元派出所受理詐騙帳戶通│
│    │      │                              │  報警示簡便格式表（同上清水分局卷一第91頁、卷│
│    │      │                              │  二第40頁）                                  │
│    │      │                              │7.郵政自動櫃員機交易明細表（同上清水分局卷一第│
│    │      │                              │  92頁、卷二第41頁）                          │
│    │      │                              │8.開元派出所金融機構協助受詐騙民眾通知疑似警示│
│    │      │                              │  帳戶通報單（同上清水分局卷一第93頁）        │
│    │      │                              │9.臺南市警察局第五分局開元派出所受理各類案件紀│
│    │      │                              │  錄表（同上清水分局卷一第95頁、卷二第42頁）  │
│    │      │                              │10.行動電話0000000000號預付卡服務申請書（99偵 │
│    │      │                              │   10025卷第16頁）                            │
│    │      │                              │11.臺灣臺中地方法院檢察署辦案公務電話紀錄表（ │
│    │      │                              │   同前偵查卷第38頁）                         │
├──┼───┼───────────────┼───────────────────────┤
│3   │楊豫潔│楊豫潔於99年2月3日12時許，在其│1.楊豫潔警詢筆錄（臺中縣警察局清水分局卷一第16│
│    │      │位於板橋市縣○○道○段172號12 │  至17頁、卷二第13至14頁）                    │
│    │      │樓住處上網奇摩拍賣購買東西後匯│2.洪淑敏華南商業銀行清水分行帳戶資料及交易明細│
│    │      │款，並於收到物品後，由詐騙集團│  （同上清水分局卷一第49至53、54至59頁、卷二第│
│    │      │某成年成員自稱郵局人員「康先生│  22 至27頁）                                 │
│    │      │」，以確認帳戶內餘額為由，要求│3.內政部警政署反詐騙案件紀錄表（同上清水分局卷│
│    │      │楊豫潔至自動櫃員機操作，致使楊│  一第73至74頁、卷二第28頁）                  │
│    │      │豫潔誤信為真，陷於錯誤，於99年│4.臺北縣政府警察局海山分局海山派出所受理詐騙帳│
│    │      │3月9日20時17分許，至自動櫃員機│  戶通報警示簡便格式表（同上清水分局卷一第75頁│
│    │      │操作轉帳匯款3筆，其中1筆29,989│  、卷二第29頁）                              │
│    │      │元入洪淑敏所有上開華南銀行帳戶│5.中國信託自動櫃員機交易明細表（同上清水分局卷│
│    │      │內，另2筆計99,100元入張賴春華 │  一第76頁、卷二第30頁）                      │
│    │      │（業已死亡，經本院另為不受理判│6.臺北縣政府警察局海山分局海山派出所受理刑事案│
│    │      │決在案）所有第一銀行大甲分行帳│  件報案三聯單（同上清水分局卷一第77頁、卷二第│
│    │      │號00000000000號帳戶內。       │  31頁）                                      │
│    │      │                              │7.臺北縣政府警察局海山分局海山派出所陳報單（同│
│    │      │                              │  上清水分局卷一第78頁）                      │
│    │      │                              │8.臺北縣政府警察局海山分局海山派出所受理各類案│
│    │      │                              │  件紀錄表（同上清水分局卷一第79頁）          │
│    │      │                              │                                              │
├──┼───┼───────────────┼───────────────────────┤
│4   │陳靖萍│由該詐欺集團某成年成員假冒網拍│1.陳靖萍警詢筆錄（臺中縣警察局清水分局卷一第22│
│    │      │商家人員，於99年3月9日19時許，│  至23頁、卷二第19至20頁）                    │                           理  由
│    │      │致電向陳靖萍佯稱之前消費有問題│2.洪淑敏華南商業銀行清水分行帳戶資料及交易明細│                       據上論結，應依刑事訴訟法第三百六十八條，判決如主文。
│    │      │，會有銀行人員與其聯絡，再由該│  （同上清水分局卷一第49至53、54至59頁、卷二第│                       據上論結，應依刑事訴訟法第三百六十九條第一項前段、第三百
│    │      │詐欺集團某成年成員自稱是銀行行│  22至27頁）                                  │                       六十四條、第二百九十九條第一項前段、
│    │      │員，要求陳靖萍以提款卡至自動櫃│3.內政部警政署反詐騙案件紀錄表（同上清水分局卷│                       ，判決如主文。
│    │      │員機操作，致使陳靖萍誤信為真而│  一第96頁）                                  │                       本案經檢察官      到庭執行職務。
│    │      │陷於錯誤，按對方指示，以自動櫃│4.高雄縣政府警察局仁武分局鳥松分駐所受理詐騙帳│                       中    華    民    國   100    年    5     月    25    日
│    │      │員機轉帳匯款29,989元入洪淑敏所│  戶通報警示簡便格式表（同上清水分局卷一第97頁│                                         刑事第一庭    審判長法  官
│    │      │有上開華南銀行帳戶內。        │  、卷二第43頁）                              │
│    │      │                              │5.中國信託自動櫃員機交易明細表（同上清水分局卷│                                                             法  官
│    │      │                              │  一第98頁、卷二第44頁）                      │
│    │      │                              │6.高雄縣政府警察局仁武分局鳥松分駐所受理各類案│                                                             法  官
│    │      │                              │  件紀錄表（同上清水分局卷一第99頁）          │                       得上訴。
│    │      │                              │7.鳥松分駐所金融機構協助受詐騙民眾通知疑似警示│                       不得上訴。
│    │      │                              │  帳戶通報單（同上清水分局卷一第100頁）       │
│    │      │                              │8.高雄縣政府警察局仁武分局鳥松分駐所受理刑事案│
│    │      │                              │  件報案三聯單（同上清水分局卷一第101頁、卷二 │
│    │      │                              │  第45頁）                                    │
│    │      │                              │                                              │
└──┴───┴───────────────┴───────────────────────┘
附錄本案論罪科刑法條全文：
中華民國刑法第339條
（普通詐欺罪）
意圖為自己或第三人不法之所有，以詐術使人將本人或第三人之
物交付者，處5 年以下有期徒刑、拘役或科或併科1 千元以下罰
金。
以前項方法得財產上不法之利益或使第三人得之者，亦同。
前二項之未遂犯罰之。